最　高　行　政　法　院　裁　定
　　　　　　　　　　　　　94年度裁字第01658號
抗　告　人　甲○○
上列抗告人因與相對人乙○○○○○○○間其他有關考銓事務事
件，對於中華民國93年4月27日臺北高等行政法院93年度訴字第1
78號裁定提起抗告，本院裁定如下︰
　　主  文
抗告駁回。
抗告訴訟費用由抗告人負擔。
　　理  由
一、按抗告法院認抗告為不合法或無理由者，應為駁回抗告之裁
    定。
二、原審裁定係以：本件上訴人現職為相對人乙○○○○○○○
    所屬視察，因不服該處民國92年9月5日北市水人字第092313
    22600號考核通知書，核布其91年年終考核考列乙等79分，
    向該處提起申訴，嗣以該處逾期未為申訴函復（按：該處業
    以92年10月24日北市水人字第09231372900號書函函復上訴
    人）為由，向臺北市政府訴願審議委員會提起再申訴，案經
    該會函移公務人員保障暨培訓委員會處理。該會以上訴人所
    服務之相對人乙○○○○○○○係屬公營事業機構，該機構
    從業人員之進用係依據臺灣地區省（市）營事業機構人員遴
    用暫行辦法，而該辦法並非依公務人員任用法第33條制定之
    任用法律，則依該辦法進用之公營事業從業人員，自非屬公
    務人員任用法規定所稱依法任用之人員，其不具公務人員保
    障法所定公務人員身分，並不適用或準用公務人員保障法，
    上訴人依公務人員保障法相關規定，請求就其考核事件審理
    ，即難謂合法，應不予受理。再申訴決定遞以程序不合而予
    以不受理，並無不合，上訴人復提起行政訴訟，顯非合法，
    應予駁回。
三、本院查：按公務人員對於服務機關或人事主管機關所為之行
    政處分，認為違法或不當，致損害其權利或利益者，得依本
    法提起復審。至於公務人員對於服務機關所為之管理措施或
    有關工作條件之處置認為不當，致影響其權益者，則得提出
    申訴、再申訴，為92年5月28日修正施行之公務人員保障法
    第25條第1項、第77條第1項所明定，二者所適用之範圍及程
    序不同，且須足以改變公務員身分關係，或於公務員權利有
    重大影響之處分，或基於公務員身分所產生之公法上財產上
    請求權，始得依公務人員保障法所定復審程序請求救濟，以
    及提起行政訴訟。至於行政機關為達行政目的所為之作為或
    不作為，而有具體事實存在者，則屬於管理措施之範疇，例
    如未改變公務員身分關係之記過、考績評定或機關內部所發
    之職務命令，尚不得提起行政爭訟。況本件抗告人不具公務
    人員保障法規定之公務人員之身分，業經原審裁定明確說明
    ，相對人對其所為之年終考核行為即不得為行政爭訟。原審
    裁定以其起訴不合法，予以駁回，核無違誤，抗告人抗告意
    旨，無非其主觀法律見解，難認為有理由，應予駁回。
四、依行政訴訟法第104條、民事訴訟法第95條、第78條，裁定
    如主文。
中    華    民    國    94    年    8    月    25     日
                  第四庭審判長法  官　趙　永　康
                              法  官　鄭　淑　貞
                              法  官　黃　淑　玲
                              法  官　侯　東　昇
                              法  官　林  文  舟
以  上  正  本  證  明  與  原  本  無  異
中    華    民    國    94    年    8    月    26     日
　　　　　　　　　　　　　　　書記官　莊　俊　亨
